【裁判字號】    90,自,25
【裁判日期】    900605
【裁判案由】    詐欺
【裁判全文】
臺灣臺南地方法院刑事判決                              九十年度自字第二五號
    自  訴  人  乙○○
    代  理  人  丁○○
    被      告  丙○○
                甲○○
右列被告因詐欺案件，經自訴人提起自訴，本院判決如左：
    主  文
丙○○、甲○○均無罪。
    理  由
一、自訴意旨略以：被告丙○○、甲○○於民國八十九年十月二十六日向自訴人訂購
    鞋子，迄同年十二月二十一日止，所欠貨款共新台幣（下同）七十三萬四千八百
    二十元，之後被告二人即避不見面，未清償分文，因認被告二人涉犯刑法第三百
    三十九條第一項詐欺取財罪嫌。
二、按犯罪事實應依證據認定之，無證據不得推定其犯罪事實；又不能證明被告犯罪
    ，應諭知無罪之判決，刑事訴訟法第一百五十四條、第三百零一條第一項分別定
    有明文。次按刑法第三百三十九條第一項詐欺罪之成立，以意圖為自己或第三人
    不法之所有，以詐術使人將本人或第三人之物交付為要件；而所謂以詐術使人交
    付，必須被詐欺人因其詐術而陷於錯誤，若其所用方法，不能認為詐術，亦不致
    使人陷於錯誤，即不構成該罪（最高法院四十六年度台上字第二六０號判例參照
    ）。
三、訊據被告丙○○、甲○○固坦承有積欠自訴人貨款之事實，惟均堅詞否認有何詐
    欺犯行，被告丙○○辯稱伊欠自訴人債款，沒有那麼多，有部分鞋子已退貨，又
    伊為擴張業務，及因自訴人之業務員推銷，始向自訴人訂購鞋子，八十九年十月
    間向自訴人訂貨時，伊經濟尚良好，惟自同十二月下旬始週轉不靈；被告甲○○
    辯稱伊在家照顧孩子，僅代簽收貨物，並未參與丙○○之業務等語。經查，自訴
    代理人丁○○於本院審理時供稱：「（之前被告他們沒有跟你們買過貨，為何敢
    一直出貨？）我們是一個月結算。因為我們一直知道他們在夜市賣鞋子，才放心
    出貨。」、「被告拿到貨時，一直強調會付錢。」等語，顯見被告向自訴人訂購
    鞋子時並未施用詐術甚明。復按民事上之債務不履行，縱係出於可歸責於債務人
    之事由，苟無足以證明債務人自始蓄意以此行詐之積極證據，亦不得以事後不履
    行債務之事實，推定其具有刑事犯罪之故意。故自不得於別無積極犯罪證據下，
    以被告丙○○、甲○○貨款未還，遽而推認被告二人自始具有不法所有之詐欺犯
    意，綜上，被告二人之辯解，應可採信，本案純屬債務不履行之民事糾紛，與詐
    欺刑責無涉，此外，復查無其他積極證據足資證明被告二人有何詐欺犯行，尚不
    能證明其犯罪，應為被告丙○○、甲○○無罪之諭知。
據上論斷，應依刑事訴訟法第三百四十三條、第三百零一條第一項，判決如主文。
中    華    民    國      九十        年    六        月      五      日
                                  臺灣臺南地方法院刑事第二庭
                                          法  官  鍾  邦  久
右正本證明與原本無異。
如不服本判決，應於判決送達後十日內，向本院提出上訴狀。
                                          書記官  陳  玉  果
中    華    民    國      九十        年    六        月      五      日


司法院資訊處製作；財團法人民間司法改革基金會備份。
